【裁判字號】    96,易,6183
【裁判日期】    970408
【裁判案由】    傷害
【裁判全文】
臺灣臺中地方法院刑事判決              96年度易字第6183號
公  訴  人  臺灣臺中地方法院檢察署檢察官
被      告  乙○○
上列被告因傷害案件，經檢察官提起公訴（96年度偵字第20031
號），本院判決如下：
    主    文
乙○○傷害人之身體，處有期徒刑月，如易科罰金，以銀元
佰元即新臺幣玖佰元折算壹日，減為有期徒刑壹月又拾伍日，如
易科罰金，以銀元佰元即新臺幣玖佰元折算壹日。
    犯罪事實
一、乙○○為洽談收購梨子事宜，乃於民國95年6月4日13時許，
    與江政治、謝添福共同前往臺中縣和平鄉○○村○○路○段6
    2之6號甲○○所經營之民宿，適遇林寶村、陳錫欽前往上址
    ，向甲○○催討債務，乙○○竟因見甲○○欠債不還且態度
    不佳，竟基於傷害之犯意，執持桌上之煙灰缸丟擲甲○○臉
    部，致使甲○○因而受有左側鼻部撕脫傷、頭部外傷及胸部
    挫傷等傷害。（告訴人甲○○告訴林寶村、陳錫欽、江政治
    、謝添福與被告乙○○共同傷害部分，檢察官為不起訴處分
    後，經告訴人甲○○聲請再議，現經發回續行偵查中）
二、案經被害人甲○○訴由臺中縣警察局和平分局報告臺灣臺中
    地方法院檢察署檢察官偵查起訴。
    理    由
一、訊據被告乙○○對於前揭時地執持煙灰缸丟擲告訴人甲○○
    臉部，致使告訴人甲○○受有傷害之情，業於警詢、偵查及
    本院審理中坦認屬實，核與證人江政治、謝添福於偵查中之
    證述情節相符，並有告訴人甲○○提出之財團法人羅許基金
    會羅東博愛醫院之診斷證明書一份（參照警卷第11頁）、監
    視器錄影光碟一片、監視器錄影畫面翻拍照片十四張 (參照
    95年度核退字第2990號偵查卷第9至19頁、96年度偵字第200
    31號偵查卷第6頁反面）在卷可稽，被告自白供述與現有事
    證相符，應堪置信。本案事證已臻明確，被告犯行，洵堪認
    定。
二、核被告所為，係犯刑法第二百七十七條第一項之傷害罪。爰
    審酌被告僅因不滿告訴人甲○○積欠他人債務不還又態度不
    佳，即執持煙灰缸朝告訴人甲○○臉部，造成告訴人甲○○
    受傷，被告自稱事不干己，卻貿然對告訴人甲○○暴力相向
    ，且造成告訴人甲○○左側鼻部撕脫傷、頭部外傷、胸部挫
    傷之傷害，告訴人甲○○並因此傷害進行顏面傷口縫合手術
    而住院十天，被告之行為，殊值非議，且被告於案發後迄未
    積極與告訴人甲○○道歉、賠償損害，其雖於本院中表明願
    意出面協調告訴人甲○○與案外人林寶村等人間之債務糾紛
    ，以獲得告訴人甲○○諒解，然經本院改定期日給予三個月
    餘之時間進行協調，仍未有所獲，告訴人甲○○亦堅持對被
    告提出傷害告訴，可見被告仍未能積極獲得告訴人甲○○之
    諒解，考量被告犯罪後業經坦承犯行，犯後態度尚稱良好等
    一切情狀，量處如主文所示之刑，並依修正前刑法第四十一
    條第一項前段之規定併予諭知易科罰金之折算標準，以示懲
    儆。（按：被告犯罪時之刑法第四十一條第一項前段規定：
    「犯最重本刑為五年以下有期徒刑以下之刑之罪，而受六個
    月以下有期徒刑或拘役之宣告，因身體、教育、職業、家庭
    之關係或其他正當事由，執行顯有困難者，得以一元以上三
    元以下折算一日，易科罰金。」，又被告行為時之易科罰金
    折算標準，修正前罰金罰鍰提高標準條例第二條〈現已刪除
    〉規定，就其原定數額提高為一百倍折算一日，則本件被告
    行為時之易科罰金折算標準，最高應以銀元三百元折算一日
    ，經折算為新臺幣後，應以新臺幣九百元折算一日。惟95年
    7月1日修正公布施行之刑法第四十一條第一項前段則規定：
    「犯最重本刑為五年以下有期徒刑以下之刑之罪，而受六個
    月以下有期徒刑或拘役之宣告者，得以新臺幣一千元、二千
    元或三千元折算一日，易科罰金。」，比較修正前後之易科
    罰金折算標準，係以95年7月1日修正公布施行前之規定，較
    有利於被告，則依刑法第二條第一項前段從舊從輕之規定，
    自應適用修正前刑法第四十一條第一項前段之規定，定其折
    算標準。）末查：本案被告之犯罪時間，係在96年4月24日
    以前，依中華民國九十六年罪犯減刑條例第二條第一項第三
    款、第七條之規定，應減其宣告刑二分之一，故原宣告有期
    徒刑三月應減為有期徒刑一月又十五日，並依該減刑條例第
    九條之規定，併予諭知易科罰金之折算標準。
據上論斷，應依刑事訴訟法第二百九十九條第一項前段，刑法第
二條第一項前段、第二百七十七條第一項，修正前刑法第四十一
條第一項前段，罰金罰鍰提高標準條例第一條前段，修正前罰金
罰鍰提高標準條例第二條，現行法規所定貨幣單位折算新臺幣條
例第二條，中華民國九十六年罪犯減刑條例第二條第一項第三款
、第七條、第九條，判決如主文。
中    華    民    國    97    年    4     月    8     日
                  刑事第五庭    法  官  巫淑芳
上正本證明與原本無異。
如不服本判決，應於收受送達後10日內向本院提出上訴書狀（應
敘述具體理由並附繕本）。
上訴書狀如未敘述理由，應於上訴期間屆滿後20日內補提理由書
於本院。
                                書記官  王麗麗
中    華    民    國    97    年    4     月    8     日
附錄論罪科刑法條：
刑法第277條：
傷害人之身體或健康者，處三年以下有期徒刑、拘役或一千元以
下罰金。
犯前項之罪因而致人於死者，處無期徒刑或七年以上有期徒刑；
致重傷者，處三年以上十年以下有期徒刑。


司法院資訊處製作；財團法人民間司法改革基金會備份。
